最高法院刑事判決　　　　　　一○○年度台上字第五八九九號
上　訴　人　台灣高等法院高雄分院檢察署檢察官
上　訴　人
即　被　告　洪萬隆
選任辯護人　林慶雲律師
　　　　　　楊靖儀律師
　　　　　　陳裕文律師
被　　　告　崔可玫
上列上訴人等因被告等違反貪污治罪條例等罪案件，不服台灣高
等法院高雄分院中華民國一○○年四月二十六日第二審判決（九
十九年度上訴字第六五一號，起訴案號：台灣高雄地方法院檢察
署九十三年度偵字第一六一六一、一八○○五、二二四八九號）
，提起上訴，本院判決如下：　
    主  文
原判決關於洪萬隆不違背職務收受賄賂部分撤銷，發回台灣高等
法院高雄分院。
其他上訴駁回。
    理  由
甲、撤銷發回（即洪萬隆不違背職務收受賄賂）部分
本件原判決關於上訴人即被告洪萬隆不違背職務收受賄賂部分，
認定洪萬隆前係台灣省屏東縣政府文化局（以下稱屏東文化局）
局長（任期自民國八十九年八月一日至九十二年七月三十一日止
），並兼任財團法人屏東縣文化基金會（下稱屏東文化基金會）
執行長（任期為八十九年八月一日至九十三年四月止），為依法
令服務於地方自治團體所屬機關而具有法定職務權限之公務員，
有原判決事實欄第二項之(二)所記載基於對於職務上行為收受賄賂
之概括犯意，連續收受崔可玫因其經營之高竿傳播事業股份有限
公司（下稱高竿公司）及雅普勒斯整合傳播有限公司（下稱雅普
公司）承包如原判決附表（下稱附表）二所示勞務採購案，為求
施作、驗收、事後請款核銷等過程不予刁難等，分別於九十二年
一月二十四日（以不詳方式）、九十二年十二月二十二日（由崔
可玫指示不知情之高竿公司會計施澄宜自高竿公司之銀行帳戶提
領，再以無摺存款方式，存入洪萬隆設在中華郵政高雄市西子灣
郵局〈現已改名中山大學郵局，以下仍稱西子灣郵局〉帳戶內）
交付洪萬隆之賄款新台幣（下同）二十萬元、九十萬元之犯行，
因而撤銷第一審關於上開部分之科刑判決，改判依修正前刑法連
續犯以一罪論洪萬隆以連續犯貪污治罪條例之不違背職務收受賄
賂罪刑，固非無見。
惟查：有罪判決書所記載之犯罪事實，為論罪科刑適用法律之基
礎，故凡於構成要件有關之重要事項，必須詳加認定，明確記載
，並於理由內敘明所憑之證據及認定之理由，始足為適用法律之
依據。如事實有此記載，理由未予說明，則為理由不備之違法。
又刑法上所稱之公務員，九十四年二月二日修正前之刑法第十條
第二項係規定：「稱公務員者，謂依法令從事公務之人員」；而
九十四年二月二日修正、九十五年七月一日施行之刑法第十條第
二項則修正為：「稱公務員者，謂下列人員：一、依法令服務於
國家、地方自治團體所屬機關而具有法定職務權限，以及其他依
法令從事於公共事務，而具有法定職務權限者。二、受國家、地
方自治團體所屬機關依法委託，從事與委託機關權限有關之公共
事務者。」刑法上公務員之定義，在新法施行後，與修正前並未
盡相同，構成要件亦有變更；另貪污治罪條例第二條原規定：「
依據法令從事公務之人員，犯本條例之罪者，依本條例處斷。」
亦於九十五年五月五日修正為：「公務員犯本條例之罪者，依本
條例處斷。」於同年七月一日施行，以配合前述刑法之修正，即
採與刑法相同之公務員定義。且貪污治罪條例第五條第一項第三
款之對於職務上行為收受賄賂罪，係指公務員對其職權範圍內所
應執行或得執行之事項，不違背其職責義務，而收受與其職務有
相當對價關係之金錢或財物者而言。本件附表二編號４之「2003
大鵬灣海洋運動嘉年華會網路行銷委託案」及編號５之「2003大
鵬灣海洋運動嘉年華會高雄踩街活動勞務採購委託案」部分之記
載，各該採購案之主辦單位均為屏東文化基金會。而依卷附屏東
文化基金會組織章程第二、三、五條之規定，可知該會係依據前
台灣省政府七十四年三月十二日七四府教五字第一四四０七六號
函成立，為法人組織而具獨立之人格，主要成立目的在於協助屏
東文化局辦理縣內各項社會教育及文化活動（見偵二卷〈即第一
八００五號〉第一九三頁）；另據洪萬隆陳稱：屏東文化基金會
執行長，依規定係由該縣文化局局長兼任，並「係負責襄助董事
長〈由屏東縣長兼任〉協助推展屏東縣全縣之文化活動」等語（
見偵四卷〈即第二二四八九號〉第五頁），則屏東文化基金會是
否係隸屬屏東縣政府，如何符合上引規定之地方自治團體所屬機
關？又雖當時洪萬隆仍擔任屏東文化局局長並兼任該會執行長，
但各該活動之舉辦，如何係屬洪萬隆擔任屏東文化局局長職務上
應執行或得執行之事項，而得以之為收受賄賂之對價關係？即俱
有未明。原審未為調查釐清，明白審認，逕以洪萬隆收受賄賂當
時係屏東文化局局長並兼任屏東文化基金會執行長，於經辦上開
採購案，有收受業者崔可玫交付財物之情事，乃併認屬不違背職
務收受賄賂之行為，而據以論罪，自嫌調查職責未盡及理由欠備
，難昭折服。洪萬隆關於上開部分之上訴意旨執上述諸端指摘原
判決不當，尚非全無理由，應認原判決關於洪萬隆不違背職務收
受賄賂部分，有撤銷發回更審之原因。至檢察官上訴表示不服之
原判決另關於洪萬隆被訴收受崔可玫贈送PDA〈按即Personal Di
gital Assistant 掌上型電腦〉及九十三年一月十二日存入帳戶
九十萬元，涉犯違背職務收受賄賂罪嫌，及於附表三所示採購案
被訴圖利高竿公司部分，均於理由說明不另諭知洪萬隆無罪部分
（因認與洪萬隆前揭被訴涉犯不違背職務收受賄賂罪嫌部分有實
質上或裁判上一罪關係，見原判決第七九至八五頁、第八五至九
０頁），既依公訴意旨與前開論罪部分有實質上或裁判上一罪關
係，依審判不可分原則，應一併撤銷發回，附予說明。
乙、上訴駁回（即洪萬隆對圖利部分上訴及檢察官對崔可玫被訴
行賄部分之上訴）部分
按刑事訴訟法第三百七十七條規定：上訴於第三審法院，非以判
決違背法令為理由，不得為之。是提起第三審上訴，應以原判決
違背法令為理由，係屬法定要件。如果上訴理由書狀並未依據卷
內訴訟資料，具體指摘原判決不適用何種法則或如何適用不當，
或所指摘原判決違法情事，顯與法律規定得為第三審上訴理由之
違法情形，不相適合時，均應認其上訴為違背法律上之程式，予
以駁回。
壹、洪萬隆對圖利罪上訴部分
本件原審經審理結果，認為洪萬隆於前揭擔任屏東文化局局長，
並兼任屏東文化基金會執行長期間，有原判決事實欄所記載基於
圖利之概括犯意，與張淑麗（為屏東文化局藝文推廣課書記，未
經起訴）共同連續圖利形影創作劇團（下稱形影劇團，團長洪家
琪係洪萬隆之女兒）、米倉藝術家社區協會（下稱米倉協會，理
事長謝旭忠）分別標得屏東文化局辦理附表四所示三項勞務採購
案（形影劇團標得附表四編號１、２所示部分，米倉協會標得附
表四編號３部分），並順利取得採購款，而獲取不法利益，均犯
行明確。因而撤銷第一審關於上開部分之科刑判決，於為刑法及
貪污治罪條例新舊比較後，依修正前刑法連續犯以一罪論洪萬隆
以共同連續犯貪污治罪條例之對主管事務圖利罪，處有期徒刑五
年二月，褫奪公權二年及為其他從刑之宣告。已詳敘其調查、取
捨證據之結果及憑以認定犯罪事實之心證理由。並就洪萬隆否認
犯行之供詞及其所辯各語認非可採，予以論述及指駁。從形式上
觀察，原判決關於洪萬隆圖利部分尚無足以影響判決結果之違背
法令情形存在。洪萬隆對圖利部分上訴意旨略稱：洪萬隆與張淑
麗函請交通部民用航空局台北航空站（下稱台北航空站），事先
徵求場地單位同意進駐佈置，符合一般行政程序，卷內亦無證據
顯示張淑麗係受洪萬隆指示如何辦理，及知悉廠商已於投標前進
場施做；原審不察，卻認洪萬隆有圖利形影劇團、米倉協會之犯
行，認事用法顯有違誤。且原判決關於如何違背法令部分，先認
洪萬隆係違反政府採購法第六條，又謂洪萬隆係違反該法所定採
購流程及第十六條之規定，有理由矛盾之違法等語。惟查：採證
認事、取捨證據及證據證明力之判斷，乃事實審法院之職權，苟
其採證認事之論斷無違證據法則，即不容任意指為違法。原判決
認定洪萬隆確有上揭圖利犯行，經依憑洪家琪、黃怡儒、謝旭忠
、梁任宏、張淑麗及屏東文化局副局長涂燕諒、博物美術課課長
洪士特、文化資產課課長黃聰榮、屏東縣建設局觀光課課長林皇
名（依後開三人之證述，其等評選投標廠商之優先議價順序時，
發現上開採購案廠商係於九十年十二月二十五日開標、決標前，
即先行進駐台北航空站進行施工，經洪士特對上情提出質疑時，
張淑麗明知其情，竟以此僅為廠商於企劃書所列進度表有誤，因
該採購案時間急迫為由，要求涂燕諒等四名評選委員先予核分通
過，事後再請形影劇團修改進度表之方式，使不知情之涂燕諒等
人誤信形影劇團僅係誤列進度表，且不知形影劇團及米倉協會已
先行進駐施工之情事，而予以核分通過，使形影劇團、米倉協會
順利得標之情）等分別於調查人員詢問、偵查中之證詞，及卷附
屏東縣政府九十年十一月二十日90屏府文專字第152933號函、九
十年十二月十二日90屏府文專字第20l207號函及附件屏東縣觀光
文化行銷企畫書、形影劇團投標企劃書之進度表、屏東縣政府黏
貼憑證用紙及形影劇團請款統一發票、形影劇團支出憑證黏存單
、台北國際航空站九十八年一月十六日北站業字第0980000576號
函、九十八年二月四日北站業字第0980001032號函等為據，並敘
明：(1)洪家琪、黃怡儒、梁任宏均有參與九十年十二月十八日屏
東文化局在台北航空站召開之「屏東文化觀光行銷」活動籌備協
調會，會中決議指定洪家琪擔任屏東文化局之聯絡人，有上揭屏
東縣政府90屏府文專字第201207號函、籌備協調會簽到簿及會議
紀錄在卷可稽；(2)張淑麗於九十年十一月十六日簽請洪萬隆核可
後，發函請台北航空站同意附表四所示採購案得於九十年十二月
二十日進駐佈置裝潢，亦有上揭屏東縣政府90屏府文專字第1529
33號、台北航空站上揭北站業字第0980000576號函文等在卷可按
，足認洪萬隆確於附表四所示採購案正式公告之前，即私下告知
其女即形影劇團團長洪家琪及米倉協會理事長謝旭忠有關標案之
訊息，並要求洪家琪、謝旭忠先行規劃、設計，洪家琪因而尋求
黃怡儒之協助，謝旭忠則委由梁任宏進行規劃設計，且洪萬隆及
張淑麗透過函請台北航空站同意自九十年十二月二十日進駐該處
佈置裝潢之方式，協助洪家琪、謝旭忠得以在附表四所示採購案
開標、決標前，即先行進駐台北航空站進行施工無訛。是以洪萬
隆、張淑麗違反政府採購法相關規定，而圖利形影劇團、米倉協
會標得上述採購案並獲得不法利益（其金額依財政部「90年度營
利事業各業所得額同業利潤標準」計算，分別為七萬四千元、十
一萬七千元），應可認定各等情。經憑卷內證據資料，本於推理
作用，審認、論駁綦詳。其推理論斷衡諸經驗及論理等證據法則
皆無違背，即不容指為違法。且洪萬隆係明知違背政府採購法第
六條等有關辦理採購流程及應以維護公共利益及公平合理為原則
，對廠商不得為無正當理由之差別待遇等規定，而為圖利形影劇
團、米倉協會之行為，業據原判決依據上揭規定論述明確，其理
由另載稱洪萬隆圖利行為，違反政府採購法第十六條之規定（為
有關採購請託關說之處理，顯與本件無關），要為第六條之誤繕
，尚無影響於判決結果，且為法院得依聲請或本於職權裁定更正
之事項，自與得執為第三審上訴理由之違法情形，不相適合。
貳、檢察官就原判決關於崔可玫被訴致贈洪萬隆 PDA（按即Pers
onal Digital Assistant掌上型電腦）一台及於九十三年一月十
二日存入洪萬隆帳戶九十萬元，涉犯違背職務行賄罪嫌，認不能
證明犯罪而不另諭知罪（見原判決第七九至八五頁），提起上訴
部分
原判決關於上開部分，以公訴意旨略稱：被告崔可玫因其所經營
之高竿公司主要為負責藝文活動之規劃設計，為求能順利標得屏
東文化局相關藝文活動之標案，並方便日後屏東文化局承辦人員
於驗收時，能夠較順利通過，遂決定利用其與時任屏東文化局局
長之洪萬隆熟識之機會，於九十年間某日與洪萬隆達成協議，由
洪萬隆在屏東文化局局長任內，利用局長之身分，除事先告知崔
可玫將辦理各該採購案之計畫，使崔可玫得以先行籌劃投標及履
約之相關事宜，再於文化局承辦人員簽准辦理採購案時，由洪萬
隆以拖延移交屏東縣政府發包中心辦理招標之方式，使開決標及
履約之日期因過於接近，導致一般廠商因不可能依時限履約而放
棄投標，以協助崔可玫順利標得屏東文化局所舉辦附表五所示之
各項採購案，且為避免得標廠商均集中在高竿公司，易引人懷疑
，崔可玫為掩人耳目遂分別借用高沂公司、雅普公司名義參加部
分採購案之投標並得標，洪萬隆明知其情，亦未依政府採購法相
關規定通知廠商，反任令其繼續施作及請領採購款項，崔可玫再
分別於九十一年二月間交付 PDA一台、同年十月交付現金十萬元
、同年十二月交付現金十五萬元、九十二年一月以「雷光幻影」
佣金名義交付五萬元予洪萬隆，及於九十三年一月指示高竿公司
會計施澄宜以無摺存款方式將九十萬元賄款以佣金名義，存入洪
萬隆在西子灣郵局帳戶內，作為代價，因認崔可玫涉犯貪污治罪
條例第十一條第一項、修正前刑法第五十六條之連續違背職務行
賄罪嫌（檢察官起訴係認此部分與後述崔可玫違反政府採購法、
違反稅捐稽徵法部分，有方法結果之牽連關係）。但經原審審理
結果，認為：(1)卷內資料查無洪萬隆於附表五所示採購案，有上
述事先告知、刻意拖延或明知崔可玫借用他人名義參與投標，仍
任令其繼續施作、請領採購款項之違背職務行為。雖施澄宜於調
查人員詢問（下稱調詢）時證稱：高竿公司帳冊記載九十一年十
月一日支付洪萬隆十萬元、九十一年十二月六日支付洪萬隆十五
萬元、九十二年一月二十四日支付「雷光幻影--洪萬隆」五萬元
，均是崔可玫向伊表示需支付佣金給洪萬隆，並指示伊提領現金
交給崔可玫，且指示伊將支出列在佣金之會計科目下等語，並有
與其所述相符之高竿公司九十一年度、九十二年度「銀行往來登
記帳」及相對應轉帳傳票等扣案可佐，然施澄宜亦稱：（關於上
述帳冊記載高竿公司支付洪萬隆十萬元，係向屏東縣政府標得何
項工程而支付？）伊從高竿公司總分類帳之帳冊中得知，高竿公
司標得如附表五編號４、６所示採購案，並分別於九十一年八月
二十八日、九十一年九月十三日收到屏東縣政府開立之即期支票
。（上述帳冊記載高竿公司支付洪萬隆十五萬元，係向屏東縣政
府標得何項工程而支付？）伊從高竿公司總分類帳之帳冊中得知
，高竿公司標得如附表五編號８至１０所示採購案，並分別於九十
一年十一月二十六日、九十一年十一月二十九日、九十一年十一
月二十六日收到屏東縣政府開立之即期支票等語，對照施澄宜所
述支付佣金予洪萬隆之時間與高竿公司取得附表五中上揭採購款
項之時間，堪認施澄宜此部分之所以證稱：因高竿公司承包上述
採購案，故需支付佣金予洪萬隆等語，僅係就高竿公司收到屏東
縣政府用以支付採購款項之支票時間，與崔可玫告知需支付予洪
萬隆佣金之時間相近者加以推論。況依起訴書、起訴書附表及檢
察官於九十八年十一月二十三日提出之補充理由書之記載，均未
提及施澄宜於調詢時所稱高竿公司支付洪萬隆十萬元係因承包屏
東縣政府主辦之「雷光幻影」之活動。且洪萬隆、崔可玫所辯關
於九十三年一月十二日以無摺存款存入洪萬隆帳戶內之九十萬元
，係洪萬隆為高竿公司所承包之「阿里山國家風景區管理處日出
印象音樂會」（下稱「日出印象音樂會」）組織樂團、編曲、表
演等酬勞一節，業據其等及辯護人提出該音樂會手冊、結案報告
（含照片、新聞簡報）、實況錄影光碟、電視新聞報導光碟等為
證，並有交通部觀光局阿里山國家風景區管理處（下稱阿里山國
家風景區管理處）九十五年三月二十二日觀里遊字第0950001468
7 號函所附「日出印象音樂會」活動之卷證資料可佐，堪認洪萬
隆確有為高竿公司所承包「日出印象音樂會」活動，負責指揮樂
團及表演等工作。至施澄宜於調詢時稱：伊原本在高竿公司「93
年度銀行往來登記帳」之「佣金」科目項下之九十三年一月十二
日部分，載有紀錄並有相關轉帳傳票可稽，該部分係高竿公司因
得標並承作阿里山國家風景區管理處舉辦之「92年度阿里山歲末
日出印象音樂會」活動，而支付佣金九十萬元給前屏東文化局局
長洪萬隆之紀錄，但因調查局於九十三年八月十二日搜索高竿公
司並扣押高竿公司八十九年度、九十年度、九十一年度及九十二
年度之「銀行往來登記帳」及轉帳發票等資料，崔可玫遂指示伊
更改「93年度銀行往來登記帳」中有關「借發票付款」、「營業
收入－8%」及「佣金」科目之記載，伊因而在「93年度銀行往來
登記帳」之「佣金」科目項下之九十三年一月十二日部分，將科
目依實際交易情形轉為「營業成本」，並將「佣金」科目內之內
頁留白，不作任何紀錄，伊不清楚崔可玫為何要因高竿公司得標
「日出印象音樂會」而支付洪萬隆佣金，伊只是於九十三年一月
十二日當天依崔可玫指示將該筆九十萬元款項，存入洪萬隆之郵
局帳戶內等語；衡諸「日出印象音樂會」活動為高竿公司承包阿
里山國家風景區管理處所發包之採購案，應付洪萬隆之報酬理應
為高竿公司正常之支出，並無以佣金記載之必要，是崔可玫上開
指示施澄宜將現金九十萬元存入洪萬隆之郵局帳戶內，並在高竿
公司銀行往來登記帳中將之記載為「佣金」，又於遭調查單位搜
索後，指示施澄宜更改該部分之記載，所為固甚可疑。但依現存
卷證，並無積極證據顯示崔可玫交付此筆九十萬元予洪萬隆，與
附表五所示勞務採購案間有關連性，縱認崔可玫係因高竿公司承
包「日出印象音樂會」活動而交付佣金予洪萬隆，亦無證據證明
此筆佣金與洪萬隆身為屏東文化局局長、文化基金會執行長之職
務有關，尚難認定確係高竿公司為順利標得附表五所示採購案而
行賄洪萬隆之款項。是綜觀全卷，並無積極證據顯示高竿公司贈
送洪萬隆PDA 、交付上揭款項，與附表五所示之採購案有何關連
性及對價關係，即無從認定崔可玫有此部分被訴罪嫌各等情。經
就卷內資料逐一審認詳明，其推理論斷亦於證據法則並無違背，
自難認違法。檢察官就崔可玫行賄部分上訴意旨略稱：「阿里山
國家風景區管理處日出印象音樂會」為高竿公司承包阿里山國家
風景區管理處所發包之採購案，倘九十三年一月十二日由施澄宜
以佣金名義及無摺存款方式，存入洪萬隆西子灣郵局帳戶內之九
十萬元，確為應支付洪萬隆之報酬，理應為高竿公司正常支出，
並係崔可玫作為與公司股東對帳之用，即無以佣金記載之必要。
而崔可玫卻指示施澄宜在高竿公司「93年度銀行往來登記帳」中
將之記載為「佣金」，且於遭調查局搜索後，指示施澄宜更改該
部分之記載，將科目轉為「營業成本」，及於科目內頁留白，不
作任何紀錄，所為可疑；原審未傳喚附表五所示勞務採購案之承
辦人，以查明該筆款項是否與之具關連性，自屬調查未盡等語。
惟查：刑事訴訟法第三百七十九條第十款所謂應行調查之證據範
圍，係以事實審審判中案內所存在之一切與待證事實有關之證據
為限，案內所不存在之證據，自不得命原法院為發見真實，應依
職權從各方面蒐集證據詳加調查。換言之，法院對於案內所存在
之一切與待證事實有關之證據，固有依法調查證據之職責，但對
於案內所不存在之證據，則無蒐集證據之義務。且九十一年二月
八日修正公布之刑事訴訟法第一百六十一條第一項規定：檢察官
就被告犯罪事實，應負舉證責任，並指出證明之方法。因此，檢
察官對於起訴之犯罪事實，應負提出證據及說明之實質舉證責任
。倘其所提出之證據，不足為被告有罪之積極證明，或其指出證
明之方法，無從說服法院以形成被告有罪之心證，基於無罪推定
之原則，自應為被告無罪之認定。原判決對於洪萬隆收受崔可玫
交付之上述款項、財物，認為不能證明與高竿公司標取附表五所
示之採購案有何關連性，經就卷內證據資料剖析審酌明確，因無
從獲得有罪之心證，而認不能證明崔可玫有該被訴行賄犯行，於
法自屬有據。上訴意旨對於其主張應傳喚附表五所示勞務採購案
之承辦人，如何即能查明該筆款項、致贈財物與之具關連性，並
未具體指明，自難謂具上揭所謂調查證據之必要性，原審未為調
查，即無違誤可言。
參、經核檢察官、洪萬隆上開上訴意旨，俱係置原判決所為明白
論斷於不顧，仍持已為原判決指駁之陳詞再事爭辯，及對於事實
審法院取捨證據與自由判斷證據證明力之職權行使，徒以自己之
說詞，任意指摘，難認已符合首揭法定之第三審上訴要件。各該
部分之上訴違背法律上之程式，均應予駁回。又「對於判決之一
部上訴者，其有關係之部分，視為亦已上訴。」刑事訴訟法第三
百四十八條第二項定有明文。原判決係認崔可玫上開被訴行賄罪
嫌，依公訴意旨與論罪科刑之違反政府採購法第八十七條第五項
前段、修正前刑法第五十六條之連續妨害投標罪，及違反稅捐稽
徵法第四十一條、第四十七條第一款之公司負責人為納稅義務人
以不正當方法逃漏稅捐罪（即原判決犯罪事實二、(三)之跳開發票
部分）間，有修正前刑法牽連犯之裁判上一罪關係，依審判不可
分原則，而均不另為無罪之諭知（見原判決第八五頁內理由(六)）
，足認上開妨害投標罪及納稅義務人以不正當方法逃漏稅捐罪部
分，依上訴不可分原則，均為檢察官僅就崔可玫被訴行賄部分之
上訴效力所及。然其中關於得上訴第三審之行賄部分之上訴，既
屬不合法而應從程序上駁回，則與之有上述裁判上一罪關係，依
刑事訴訟法第三百七十六條第一款之規定不得上訴第三審之政府
採購法第八十七條第五項之罪（最重法定本刑為三年以下有期徒
刑）部分，自無從併為實體上判決，應併從程序上予以駁回；另
檢察官對違反稅捐稽徵法部分，則於本院判決前仍未提出上訴理
由書狀，而有違刑事訴訟法第三百八十二條第一項之規定，其上
訴亦非合法，應併予駁回，附予敘明。
據上論結，應依刑事訴訟法第三百九十七條、第四百零一條、第
三百九十五條，判決如主文。
中    華    民    國  一○○  年    十    月  二十八  日
                      最高法院刑事第五庭
                          審判長法官  邵  燕  玲  
                                法官  李  伯  道  
                                法官  孫  增  同  
                                法官  李  英  勇  
                                法官  李  嘉  興  
本件正本證明與原本無異
                                      書  記  官  
中    華    民    國  一○○  年   十一   月    二    日
                                                    Ｍ